【裁判字號】    95,台上,4322
【裁判日期】    950804
【裁判案由】    違反槍砲彈藥刀械管制條例
【裁判全文】
最高法院刑事判決            九十五年度台上字第四三二二號
    上  訴  人  甲○○
                        號
                        （另案在台灣台北監獄執行中）
                乙○○
                        4樓之.
    上 列一 人
    選任辯護人  金學坪律師
上列上訴人等因違反槍砲彈藥刀械管制條例案件，不服台灣高等
法院中華民國九十五年五月二十四日第二審判決（九十五年度上
訴字第七八０號，起訴案號：台灣桃園地方法院檢察署九十三年
度偵字第一四六三七號），提起上訴，本院判決如下：
    主  文
上訴駁回。
    理  由
按刑事訴訟法第三百七十七條規定：上訴於第三審法院，非以判
決違背法令為理由，不得為之。是提起第三審上訴，應以原判決
違背法令為理由，係屬法定要件。且必須依據卷內資料為具體之
指摘，並足據以辨認原判決已具備違背法令之形式，始屬相當。
本件原判決就上訴人甲○○改造槍枝之事實，依憑甲○○於偵查
、第一審之自白，且於偵查中供稱：我會改造槍枝是因為怕被人
家欺負等語，復有上揭槍枝二支、砂輪機、電動鑽頭機、電鑽機
、噴燈、尖嘴鉗、線鋸、銼刀、鉗子、鐵鎚、螺絲起子、游標尺
各一支、電動鑽頭十八支扣案，及上揭物品之照片、扣押物品目
錄表及扣押物品清單可佐。又前開二支改造手槍經送鑑結果，認
分別係由仿FN廠1910型半自動手槍製造之金屬玩具手槍及仿BERE
TTA 廠84型半自動手槍製造金屬玩具手槍，換裝土造金屬槍管改
造而成之改造手槍，機械性能良好，可擊發適用之子彈，均認具
有殺傷力，此有內政部警政署刑事警察局刑鑑字第0930198845號
、第0000000000號槍彈鑑定書各一份附卷可參。甲○○上揭於偵
查及第一審之自白，核與事實相符。是甲○○改造槍枝之犯罪事
實，堪以認定。至於甲○○及上訴人乙○○販賣槍枝、子彈之犯
罪事實，業據證人梁敬龍於第一審證稱甚詳。再乙○○於第一審
亦供稱：槍是甲○○放在我這邊的；交付槍枝給梁敬龍時，甲○
○有在場；甲○○介紹完槍枝及價格之後就拿出海洛因施打，之
後甲○○就睡著了；賣槍的時候甲○○在旁邊，他有同意，我才
有可能賣槍等語。又證人梁敬龍向甲○○、乙○○所購買而自首
報繳之仿FN廠1910型半自動改造手槍一支及土造子彈五發，經送
內政部警政署刑事警察局鑑定，認「送鑑之八釐米模型手槍一支
（槍枝管制編號0000000000號）認係由仿FN廠1910型半自動手槍
製造之金屬玩具手槍，換裝土造金屬槍管改造而成之改造手槍，
機械性能良好，可擊發適用之子彈，具有殺傷力」、「送鑑子彈
五發，其中三發認均係土造子彈，具直徑 7.9MM之土造金屬彈頭
，經採樣一發試射，可擊發，認具殺傷力；其餘二顆，認均係玩
具金屬彈殼」，此有上揭內政部警政署刑事警察局刑鑑字第0930
0198845 號槍彈鑑定書一份附卷可參。是甲○○、乙○○二人販
賣改造槍枝、子彈之犯罪事實，亦堪認定。因認第一審論處甲○
○連續未經許可，製造可發射子彈具有殺傷力之槍枝；又共同未
經許可，販賣可發射子彈具有殺傷力之槍枝（均累犯）各罪刑。
乙○○共同未經許可，販賣可發射子彈具有殺傷力之槍枝（累犯
）罪刑。為無不合，予以維持，駁回上訴人等在第二審之上訴，
已於理由內詳細敘述其所憑之證據及認定之理由，並說明甲○○
辯稱：槍枝是我整枝買回來，我未改造槍枝，我有將一把槍放在
乙○○那邊，怎麼會到梁敬龍那邊我不曉得，我沒有要賣槍的意
思；乙○○則辯稱：槍不是伊賣的各云云，何以均不足採信，亦
已依據卷內資料詳予指駁、說明。從形式上觀察，並無違背法令
之情形存在。次查犯罪事實之認定及證據之取捨，乃事實審法院
之職權，且法院憑以認定犯罪事實之證據，並不以直接證據為限
，即綜合各種證據，本於推理作用，為其認定犯罪事實之基礎，
如不違背經驗法則與論理法則，即不得指為違法，而據為上訴第
三審之理由。原判決綜合各種證據，認定上訴人等有上揭犯行，
究竟違背如何之經驗法則或論理法則，上訴意旨，並未具體指明
，徒憑己見，就原判決已說明之事項或屬原審採證認事職權之適
法行使，任意指摘有理由不備、矛盾，不適用法則之違法，且仍
為單純事實之爭執，難謂為適法之第三審上訴理由。次按刑事訴
訟法第三百七十九條第十款所稱應調查之證據，係指與待證事實
有重要關係，在客觀上認為應行調查者而言。如在客觀上非認定
事實及適用法律之證據，即無調查之必要，自得不予調查。原判
決已就甲○○及乙○○販賣槍枝、子彈之犯罪事實，業據證人梁
敬龍於第一審證稱甚詳，乙○○於第一審亦供認犯罪不諱，復有
扣案槍彈可資佐證，其等犯罪事證明確。乙○○於原審請求再次
傳訊證人梁敬龍，原審傳訊未到庭，即諭知辯論終結，自不能指
為違法。上訴意旨執此指摘原審調查未盡，亦非合法之上訴理由
。又乙○○其餘上訴意旨就原審尚有何與待證事實有重要關係之
證據，未踐行調查，並未依據卷內訴訟資料為具體之指摘，漫指
有職權調查未盡之違法，殊非適法之第三審上訴理由。依前揭說
明，其等上訴違背法律上之程式，應予駁回。
據上論結，應依刑事訴訟法第三百九十五條前段，判決如主文。
中    華    民    國  九十五  年    八    月    四    日
                      最高法院刑事第十庭
                          審判長法官  洪  清  江
                                法官  石  木  欽
                                法官  李  伯  道
                                法官  林  勤  純
                                法官  陳  晴  教
      本件正本證明與原本無異
                                      書  記  官
中    華    民    國  九十五  年    八    月   十四   日
                                                Ａ


司法院資訊處製作；財團法人民間司法改革基金會備份。
